臺灣臺中地方法院刑事判決　　　　　　　94年度訴字第3061號
公　訴　人　台灣台中地方法院檢察署檢察官
被　　　告　己○○
被　　　告　壬○○
選任辯護人　陳宏盈律師
被　　　告　庚○○
被　　　告　辛○○
選任辯護人　張志新律師
上列被告因偽造文書等案件，經檢察官提起公訴（92年度偵字
第18618號），本院判決如下：
    主    文
己○○、壬○○、庚○○、辛○○均無罪。
    理    由
一、公訴意旨略以：被告己○○、壬○○、庚○○、辛○○均係
    經營中古車行多年，對車籍辨識相當熟悉之人，竟基於故買
    贓物及偽造準私文書或特種文書之犯意聯絡，先輾轉向不知
    情之江昌龍、甲○○、沈俊汶、李友銘、丁○○（均經檢察
    官另為不起訴處分）、粘忠禧購入事故車，取得合法之證件
    資料，而明知如附表1所示編號1、2之車輛，均係他人遭竊
    之贓車，竟仍以低價予以故買後，依前開收購事故車之證件
    資料，變造車身號碼或改掛偽造車牌（即俗稱借屍還魂方式
    ），均足生損害於監理機關對於車籍管理之正確性，嗣寄放
    車行轉賣，或供己使用後伺機出售，而被告癸○○（現為本
    院通緝中，由本院另行審結）亦係經營中古車行多年，對車
    籍辨識相當熟悉之人，明知如附表1所示編號3之車輛，係業
    經龍泰汽車商行以前開手法頂併之贓車，竟仍於91年12月1
    日，以28萬元之價格，予以故買使用，迨至92年4月18日，
    如2所述，經警查獲改掛MN-3258號偽造車牌之AB車後，又於
    92年6月18日16時許及18時10分許，經警在臺中市○○路110
    號及彰化縣彰化市○○街83號前，查獲前開已遭頂拼之贓車
    ，循電解還原之車身、引擎號碼，而查知上情，因認被告己○○、壬○○、庚○○、辛○○涉犯刑法第349條第2項之故
    買贓物罪、第216條、第220條、第210條之行使偽造準私文
    書罪嫌等語。
二、按犯罪事實應依證據認定之，無證據不得認定其犯罪事實；
    又不能證明被告犯罪者，應諭知無罪之判決，刑事訴訟法第
    154條第2項、第301條第1項分別定有明文。又犯罪事實之認
    定，應憑真實之證據，倘證據是否真實尚欠明確，自難以擬
    制推測之方法，為其判斷之基礎；而認定犯罪事實之證據係
    指足以認定被告確有犯罪行為之積極證據而言，該項證據自
    須適合於被告犯罪事實之認定，始得採為斷罪資料，最高法
    院著有53年臺上字第656 號、29年上字第3105號判例可參。
    且刑事訴訟上證明之資料，無論其為直接或間接證據，均須
    達於通常一般之人均不致有所懷疑，而得確信其為真實之程
    度，始得據為有罪之認定，若其關於被告是否犯罪之證明未
    能達此程度，而有合理懷疑之存在，致使無從形成有罪之確
    信，根據「罪證有疑，利於被告」之證據法則，即不得遽為
    不利被告之認定，亦有最高法院76年臺上字第4986號判例可
    稽。其以情況證據（即間接證據）斷罪時，尤須基於該證據
    在直接關係上所可證明之他項情況事實，本乎推理作用足以
    確證被告有罪，方為合法，不得徒憑主觀上之推想，將一般
    經驗上有利被告之其他合理情況逕予排除，此觀諸最高法院
    32年上字第67號判例自明。且刑事訴訟法第161條已於91年2
    月8日修正公布，其第1項規定：檢察官就被告犯罪事實，應
    負舉證責任，並指出證明之方法。因此，檢察官對於起訴之
    犯罪事實，應負提出證據及說服之實質舉證責任。倘其所提
    出之證據，不足為被告有罪之積極證明，或其指出證明之方
    法，無從說服法院以形成被告有罪之心證，基於無罪推定之
    原則，自應為被告無罪判決之諭知，最高法院52年度臺上字
    第1300號判例、92年度臺上字第128號判例可資參照。
三、公訴意旨認被告壬○○、庚○○、己○○、辛○○涉犯刑法
    第216條、第220條、第210條之行使偽造準私文書及同法第
    349條第二項之故買贓物罪嫌，係以同案被告戊○○、丙○○於警詢中之陳述，而扣案之車身或引擎號碼遭變造之事實
    ，亦經警電解還原，有照片及拓本在卷可參，且各該車輛係
    遭人竊取之後頂拼之情，亦據各失主指證明確，況被告等人
    均從事中古車之買賣，同時其所經銷之車輛，均有頂拼之情
    ，此自非偶然所能解釋。訊據被告己○○、壬○○、庚○○
    、辛○○堅詞否認有何故買贓物及行使偽造準私文書之犯行
    ，被告壬○○辯稱：伊從91年3月起就因票據的問題很少到
    龍泰車行去，且從證人戊○○所述，可知所有車輛的買賣都
    是己○○經手，伊對於買賣過程都不知情等語；被告庚○○
    辯稱：這些車子伊都沒有經手等語；被告己○○辯稱：伊只
    有經手二部車輛，而跟辛○○買車的時候就已經好的車子等
    語；被告辛○○辯稱：伊以38萬元買入附表2編號2之車輛後
    ，就以40萬元出賣給己○○，後來車輛去監理所重新請領車
    牌，也經監理所檢驗沒有問題才發牌等語，經查：
(一)、關於懸掛車牌JP-8533號車牌之車輛：
１、附表1編號1之車輛，係被害人寅○○於91年1月6日22時30分
    許至91年1月7日7時許，在臺中市○○○街與五順街口失竊
    一情，業據被害人寅○○於警詢中陳述明確（台北市政府警
    察局刑案偵查卷宗第66至第67頁），並有汽（機）車各項異
    動登記書、贓物認領保管單、車輛竊盜、車牌失竊資料個別
    查詢報表─查詢車輛認可資料各1紙在卷可參（同上警卷第7
    1、74至第76頁）。而該車尋獲時，係改掛JP-8533號車牌，
    於92年6月18日15時20分，在臺中市○○路110號全國加油站
    旁，由陳育琪駕駛使用一節，有搜索扣押筆錄在卷可佐（同
    上警卷第134頁），且其車身號碼經電解還原，原失車車身
    號碼（含擋風玻璃及門樑處之條碼）1NXAE0085RZ150596，
    業經變造為1NXAE00E9PZ074131，亦有現場蒐證照片6紙附卷
    足佐（同上警卷第4至第7頁）。
２、附表2編號1之車輛，係原車主江昌龍將該車撞毀後，於90年
    12月12日，由甲○○擔任「國軒汽車修理廠」之人頭，以新
    台幣（下同）1萬元向江昌龍購買，嗣於91年1月11日，由己○○以洪曉菁之名義購入後，再出賣予丙○○，經丙○○向
    聯邦銀行辦理抵押貸款未付，遭聯邦銀行聲請強制執行拍賣
    ，由鄭志明拍定而買入，繼而如附表2編號1所示之時間，分
    別轉手出賣予林山中、林啟達、陳育琪等情，業經證人甲○○、洪曉菁、林山中、林啟達、陳育琪、鄭志明及孫志賢等
    人證述詳實（同上警卷第40至第43頁、第86頁至第101頁、
    第104至第109頁、本院卷三第55至第56頁），並有交通部公
    路總局新竹區監理所新竹市監理站95年3月17日竹監新字第
    0950002152號函附之JP-8533號車輛之過戶異動登記書2紙、
    汽車買賣合約書2紙、臺灣板橋地方法院91年度民執金字第
    218 13號函及聯邦銀行汽車貸款申請書附卷可稽（本院卷二
    第7至第9頁、同上警卷第102頁、第103頁、第110頁、第111
    頁）。
３、而依證人戊○○於本院審理中證述：「‧‧‧‧我有陪同丙○○去跟龍泰汽車商行的車子，買了壹台豐田coralla的車
    子，那是中古車，當時接洽的人是己○○，當時丙○○付了
    二、三萬元的訂金給己○○，後來就叫銀行來辦理貸款，‧
    ‧‧‧」、「（問：豐田ＪＰ8533你是跟丙○○去買的，當
    時除了己○○，壬○○有無出面跟你處理問題，這貸款申請
    書你有無簽名？）簽貸款申請書的時候我有在場，但是此張
    簽名不是我簽的，那是他們留底的資料，我有在另外壹張的
    貸款申請書上面簽名，當時除了銀行的人之外，車行的人都
    是由己○○出面，從頭到尾我沒有看到壬○○，所以龍泰車
    行當時只有己○○在場。」等語（本院卷三第46至第47頁）
    ，佐以證人洪曉菁證述前開車輛係被告己○○以其名義購入
    ，可知前開車輛買入及賣出均係被告己○○所為，難認被告
    壬○○、庚○○有參與前開車輛之買賣。
４、觀之證人甲○○擔任「國軒汽車修理場」人頭購入前開JP-8
    533號事故車之時間為90年12月12日，係在前開車號GX-3599
    車輛失竊時間（即91年1月6日22時30分許至91年1月7日7時
    許間）之前，而被告己○○以洪曉菁名義購入JP-8533號車
    輛之時間則為91年1月11日，已在GX-3599號車輛失竊之後，
    故前開GX-3599號失竊車輛車身經頂拼為車牌號碼JP-8533車
    輛之外觀，應係甲○○購入該車後出賣予被告己○○期間，
    尚難認被告己○○參與頂拼該車及變造車身號碼之過程，再
    依前開證人所述，被告壬○○、庚○○未曾經手該車之買賣
    ，更遑論其等2人曾參與該車頂拼之過程。
(二)、關於懸掛車牌DN-7696號之車輛：
１、附表1編號2之車輛，係被害人卯○○於91年4月15日19時至9
    1年4月17日22時間，在新竹市○區○○○街與鐵路便道口失
    竊一情，業據被害人卯○○於警詢中陳述明確（台北市政府
    警察局刑案偵查卷宗第77至第79頁），並有新竹市警察局車
    輛失竊證明單、汽車新領牌照登記書、贓物認領保管單、車
    輛竊盜、車牌失竊資料個別查詢報表─查詢車輛認可資料及
    台北市政府警察局尋獲通報單各1紙在卷可參（同上警卷第8
    1至第85頁）。而該車尋獲時，係改掛9Q-9563號車牌，於92
    年6月18日18時，在彰化市○○街83號前查獲，由張閔鴻持
    有一節，有搜索扣押筆錄在卷可佐（同上警卷第137頁），
    且其車身號碼經電解還原，原失車車身號碼W0000000經變造
    為W000 0000，亦有現場蒐證照片6紙附卷足佐（同上警卷第
    1 至第3頁）。
２、附表2編號2之車輛，係原車主粘忠禧將車撞毀後，於90年11
    月24日，由李友銘以吳慈惠之名義，以新台幣（下同）12萬
    元向粘忠禧之妻舅沈俊汶購買，再於91年4月3日，由丙○○
    以218,000元向李友銘購入，復於91年5月10日，由丁○○以
    37萬元向丙○○購入，嗣於91年5月15日，由辛○○以38萬
    元向丁○○購買，再經辛○○以40萬元出賣予己○○，由賴
    禕志、劉冠宏以45萬元向己○○調取車輛後，於91年5月30
    日，以49萬元出賣予張閔鴻，經張閔鴻重新申領9Q-9563號
    牌照等情，業經證人粘忠禧、李友銘、吳慈惠、沈俊汶、丙○○、丁○○、辛○○、賴禕志、劉冠宏、張閔鴻等人證述
    詳實（同上警卷第18至第24頁、第47頁至第49頁、第51至第
    54頁、第57至第65頁、第123至第124頁、第127至第133頁）
    ，並有汽車新領牌照登記書1紙及汽車買賣合約書3紙附卷可
    稽（同上警卷第25頁、第50頁、第56頁、第126頁）。
３、李友銘以吳慈惠名義購入前開事故車後，因修理費用過高，
    並未修理即以218,000元轉售予丙○○，嗣由丙○○以37萬
    元出賣予丁○○時，該車況已為正常，無需修復等情，經證
    人李友銘及丁○○證述綦詳（同上警卷第52頁、第58至第59
    頁），由此可知，前開事故車經修復完畢之時點應係丙○○
    買入後未售出前，且觀以其買入賣出前後價差高達152,000
    元一情，更可佐證該車於丙○○賣出時，應係外觀正常之車
    輛，故附表1編號2所示之失竊贓車經拼裝為附表2編號2所示
    之車輛亦係該時間，而彼時被告辛○○、己○○等人尚未購
    入該車，難認被告係辛○○、己○○等人參與變造前開車身
    號碼及拼裝過程，復依前開證人所述，被告壬○○、庚○○
    未曾經手該車之買賣，更難認其等2人曾參與該車頂拼之過
    程。
(三)、關於懸掛MN-3258號車牌之車輛：
１、附表1編號3之車輛，係被害人丑○○於91年11月6日9時，在
    彰化縣二林鎮○○路416號對面空地失竊一情，業據被害人
    丑○○於警詢中陳述明確（92年度偵字8536號卷一第45至第
    46頁），並有贓物認領保管單、車輛竊盜、車牌失竊資料個
    別查詢報表─查詢車輛認可資料及彰化縣警察局車輛協尋電
    腦輸入單各1紙在卷可參（同上卷第47頁、第52頁、第53頁
    ）。而該車尋獲時，係改掛MN-3258號車牌，於92年4月18日
    21時30分許，在臺中市○○路2段21號，由癸○○持有一節
    ，亦有搜索扣押筆錄在卷可佐（台中市警察局刑案偵查卷宗
    B卷第7至第13頁），且其車身號碼經電解還原，原失車車身
    號碼WDBGA32E9NA022276，業經變造為WDB0000000A258648，
    有現場蒐證照片6紙附卷足佐（92年度偵字8536號卷一第48
    至第51頁）。
２、癸○○經查獲持有前開車輛時，曾於警詢時指稱該車為其以
    28萬元向龍泰車行購買（92年度偵字8536號卷二第118頁背
    面），惟依其陳述，其並未明確指稱向龍泰車行何人購買。
    而癸○○嗣於本院94年11月14日準備程序中則陳稱該車為丙○○交車予之等語（本院卷一第87頁），故依癸○○前開陳
    述，均無證據可資證明前開車輛係由被告己○○、壬○○、
    庚○○等人出賣予癸○○，故該車經頂拼成AB車之過程，亦
    難認與被告己○○、壬○○、庚○○有何關聯。
(四)、同案被告戊○○雖曾於警詢中陳述：「辛○○是一類似跑單
    幫在賣車或零件的掮客，平時會收購一些肇事毀損車輛或失
    竊車輛之車籍資料，再依所收車籍資料下訂單給癸○○（以
    賓士車為主）、乙○○或其他人去偷同款車輛，偷得汽車後
    再由辛○○牽往清水一家汽車修理廠變造車身及引擎號碼，
    變造完成後再透過林寶卿（譯音）至監理單位領牌，完成後
    再將車開往熟識之車行（如己○○龍泰汽車商行）寄賣圖利
    ，9Q-9563號及JP-8533號這2部車就是這樣（台北市政府警
    察局刑案偵查卷宗第11至第12頁），然觀之前開附表2編號1
    車輛之轉手過程，被告辛○○並未經手，而附表2編號2之車
    輛，被告辛○○經手購買時，已在附表1編號2車輛失竊之後
    ，顯非被告辛○○先收購合法之事故車輛，再依其收購之車
    籍資料下單由他人竊取同款車輛，故同案被告戊○○前開警
    詢陳述，是否真實，已值存疑。再者，戊○○復於本院審理
    時以證人身分證述：「（問：你在警訊所陳述是否實在？提
    示警訊筆錄並告以要旨）如同我在準備程序所言，那個時候
    我沒有親眼看到，我是在91年3、4月間的時候，丙○○在沙
    鹿那邊租房子，我去他家附近的釣蝦場釣蝦，那個時候就聽
    到丙○○所言，就是聊天我好奇問的，我知道癸○○有竊盜
    的前科，我比較認識丙○○及癸○○，我就問辛○○在做什
    麼，他回答我說他做中古車，我就問丙○○，辛○○有無跟
    他們一起偷車，他說辛○○不會，他只會買材料，我在警訊
    內講的內容是丙○○跟我說，警訊筆錄上所用詞不是我當時
    用辭，我只有說辛○○買材料，我沒有說辛○○是掮客，我
    只是講說辛○○去收購肇事車的車籍資料，其他在警訊中所
    述都是聽到丙○○所說的。」、「（問：警卷第16頁，現場
    圖是否你所畫的？）簽名是我簽的，圖是警察畫的，警察就
    問我一些常識，警察在畫的時候，很主觀，他就是畫出當時
    的被告，當時就我聽過的話跟警察說，警察再依我的陳述畫
    出該張圖，請我簽名。作筆錄的時候，癸○○、乙○○的部
    分比較清楚，辛○○的部分我是聽丙○○說的，至於辛○○
    有無涉案我不清楚，去市刑大作本案筆錄的時候，是因為癸○○、辛○○去台北收購泡水車，警察就主觀知道他們就是
    去收車回來整理。」等語（本院卷三第45至第46頁），故同
    案被告戊○○於警詢中所為之陳述，顯係傳聞而難以採信。
(五)、按刑法第349條第2項故買贓物，係以知情故買為要件，亦即
    行為人是否有贓物之認識，應以行為人於收受、故買時有無
    認識為要；且故買贓物罪應以行為人明知為贓物而有償取得
    贓物之所有權始足成立（最高法院92年台上字第5131號、83
    年度台上字第2644號判決意旨參照）。易言之，刑法上故買
    贓物罪之成立，除了客觀上須行為人有故買之行為外，更必
    須以行為人對其所故買之物，於主觀上明知為贓物為必要，
    即行為人須有贓物之認識。經查，被告己○○雖參與附表2
    編號1、2車輛買賣過程及被告辛○○參與附表2編號2之車輛
    買買轉手過程，惟其等經手前開車輛時，車輛均已經修復完
    畢，車身號碼並經變造完成，而前開車身號碼經變造後，以
    肉眼尚無法直接辨識出，且本案均經警察機關以電解法還原
    後方查知原車身號碼，已詳如前述，尚難僅以被告己○○、
    辛○○係從事買賣中古車之業，即認其有辨識頂拼車輛之專
    業能力。況附表2編號2之車輛尚且經最後買受之車主張閔鴻
    向監理機關重新申領9Q-9563號之牌照，依監理機關作業程
    序，需檢驗引擎或車身號碼與來歷憑證相符後，方得發放新
    牌照，然由於竊車犯罪集團變造、切割黏貼引擎或車身號碼
    之技術高超，十分細緻，非肉眼所能辨別，若認車身或引擎
    號碼有遭變造之嫌疑時，應將汽車移送警察治安機關貨源製
    造生產之廠商以儀器專業鑑定後（例如警方常用電解法或生
    產工場以零件編號尋找證據），始能判別是否已被變造，監
    理機關人員無法以車輛檢驗人員之肉眼察覺，亦有交通部公
    路總局台中區監理所豐原監理站95年7月6日中監豐字第0951
    000027號函附卷足參（本院卷三第2頁），則以監理機關專
    業檢驗車輛之人員尚且無法辨識前開車輛車身號碼經變造一
    情，被告辛○○、己○○又何能僅憑肉眼即有辨識之能力？
    此外，附表2編號1、2車輛經被告己○○、辛○○買賣轉手
    之過程，並無明顯鉅額之價差，其等既均無以顯低於市場之
    行情買入該車後轉手賣出，更難認其等有何贓物之認識，是
    實難認被告辛○○、己○○2人有何故買贓物之認識，從而
    ，更難認從未經手前開車輛買賣之被告壬○○、庚○○有何
    故買贓物之犯行。
四、綜上所述，依公訴人所舉之證據，被告己○○、壬○○、庚○○、辛○○等人被訴之刑法第349條第2項故買贓物罪嫌及
    刑法第216條、第210、第220條行使偽造準私文書罪嫌尚屬
    不能證明，依前揭法條規定及說明，自應為被告己○○、壬○○、庚○○、辛○○等人為無罪之諭知。
據上論斷，應依刑事訴訟法第301 條第1項，判決如主文。
本案經檢察官子○○到庭執行職務。
中　　華　　民　　國　　96　　年　　3　　月　　30　　日
                  刑事第四庭    審判長法  官  林宜民
                                      法  官  林學晴
                                      法  官  柯雅惠
上正本證明與原本無異。
如不服本判決，應於送達後十日內向本院提出上訴狀（須附繕
本），上訴於台灣高等法院台中分院。
                                      書記官  蕭榮峰
中　　華　　民　　國　　96　　年　　3　　月　　30　　日
 附表1：（失竊之車輛，即查獲之AB車車體）
┌──┬──────┬────┬────┬──────┬─────┐
│編號│原失車車號  │車   主 │失竊時間│失 竊 地 點 │備    註  │
├──┼──────┼────┼────┼──────┼─────┤
│1   │GX-3599     │寅○○  │91年1月6│臺中市柳川西│尋獲時，使│
│    │            │        │日22時30│街與五順街口│用附表2編 │
│    │            │        │分至91年│            │號1之車籍 │
│    │            │        │1月7日7 │            │資料      │
│    │            │        │時      │            │          │
├──┼──────┼────┼────┼──────┼─────┤
│2   │2J-5636     │卯○○  │91年4月 │新竹市北區光│尋獲時，使│
│    │            │        │15日19時│華2街與鐵路 │用附表2編 │
│    │            │        │至91年4 │便道口      │號2之車籍 │
│    │            │        │月17日22│            │資料      │
│    │            │        │時      │            │          │
├──┼──────┼────┼────┼──────┼─────┤
│3   │3D-5548     │丑○○  │91年11月│彰化縣二林鎮│尋獲時，使│
│    │            │        │6日9時  │南安路416號 │用附表2編 │
│    │            │        │        │對面空地    │號3之車籍 │
│    │            │        │        │            │資料      │
└──┴──────┴────┴────┴──────┴─────┘
 附表2：（查獲之AB車之車籍）：
┌─┬────┬───┬──────────┬───────┬─────┐
│編│車號    │原車主│轉手方式            │頂拼方式      │查獲時、地│
│號│        │      │                    │              │          │
├─┼────┼───┼──────────┼───────┼─────┤
│1 │JP-8533 │江昌龍│1.江昌龍轉售予甲○○│使用附表1編號1│92年6月18 │
│  │        │      │  （90年12月12日）  │之車體，並將失│日15時20分│
│  │        │      │2.甲○○轉售予洪曉菁│車車身號碼1NXA│，在臺中市│
│  │        │      │  （91年1月11日）   │E0085RZ150596 │中清路110 │
│  │        │      │3.洪曉菁轉售予丙○○│變造為1NXAE0  │號全國加油│
│  │        │      │  （91年2月17日向聯 │0E9PZ074131（ │站旁查獲。│
│  │        │      │  邦銀行辦理抵押貸款│含擋風玻璃及門│          │
│  │        │      │  ，該車貸款未付，遭│樑處之條碼）  │          │
│  │        │      │  聯邦銀行強制執行，│              │          │
│  │        │      │  取回該車交付給全盤│              │          │
│  │        │      │  公司，91年10月30日│              │          │
│  │        │      │  拍賣予鄭志明）    │              │          │
│  │        │      │4.鄭志明轉售予林山中│              │          │
│  │        │      │  (91年11月10日)    │              │          │
│  │        │      │5.林山中轉售予林啟達│              │          │
│  │        │      │  （91年11月13日）  │              │          │
│  │        │      │6.林啟達轉售予陳育琪│              │          │
│  │        │      │  （91年11月21日）  │              │          │
├─┼────┼───┼──────────┼───────┼─────┤
│2 │DN-7696 │粘忠禧│1.粘忠禧出售予吳慈惠│使用附表1編號2│92年6月18 │
│  │   ↓   │      │  （90年11月24日）  │之車體，並將失│日18時，在│
│  │9Q-9563 │      │2.吳慈惠轉售予丙○○│車車身號碼W502│彰化市中民│
│  │(重新領 │      │  （91年4月3日）    │1685變造為W501│街83號前查│
│  │牌)     │      │3.丙○○轉售予丁○○│0182          │獲        │
│  │        │      │  （91年5月10日）   │              │          │
│  │        │      │4.丁○○轉售予辛○○│              │          │
│  │        │      │  （91年5月15日）   │              │          │
│  │        │      │5.辛○○轉售予張閔鴻│              │          │
│  │        │      │   （91年5月30日）  │              │          │
├─┼────┼───┼──────────┼───────┼─────┤
│3 │MN-3258 │江麒麟│該車車主江麒麟將來源│使用附表1編號3│92年4月18 │
│  │        │      │證明、行照資料遺失未│之車體，並將失│日21時30分│
│  │        │      │申請補發，88年11月30│車車身號碼WDBG│，在臺中市│
│  │        │      │日車籍遭註銷。      │A32E9NA022經變│中港路2段 │
│  │        │      │                    │造為WDB0000000│21號查獲  │
│  │        │      │                    │A258，且改掛偽│          │
│  │        │      │                    │造之MN -3258號│          │
│  │        │      │                    │車牌，成AB車。│          │
└─┴────┴───┴──────────┴───────┴─────┘
